【裁判字號】    98,聲再,293
【裁判日期】    980817
【裁判案由】    毒品危害防制條例
【裁判全文】
臺灣高等法院刑事裁定                 98年度聲再字第293號
再審聲請人
即受判決人  甲○○
                    （現於臺灣臺東監獄東成分監執行中）
上列聲請人因違反毒品危害防制條例案件，對於本院97年度上訴
字第5270號，中華民國98年4 月29日第二審確定判決（原審案號
：臺灣板橋地方法院97年度訴字第532 號，起訴案號：臺灣板橋
地方法院檢察署96年度偵字第20576號、第23064號），聲請再審
，本院裁定如下：
    主  文
再審之聲請駁回。
    理  由
一、聲請意旨略稱：原判決法院未將販賣之標的物即第一級毒品
    送交檢驗，予以嚴格之證明，亦未將第一級毒品提示予聲請
    人辨認，顯有未踐行調查程序之違法，其判決當然違背法令
    ，為此狀請准予再審云云。
二、按有罪之判決確定後，為受判決人之利益聲請再審，必其聲
    請之理由合於刑事訴訟法第420條第1項所定情形之一者，始
    准許之。且刑事訴訟法第420條第1項第6 款所稱「發現確實
    之新證據」，係指當時已經存在而發現在後或審判時未經注
    意之證據，且能證明原確定判決所認定之事實為錯誤者而言
    ，且該項證據之本體顯然足為受刑人有利判決，無須經過調
    查者，或就新證據之本身形式上觀察，毋須經調查程序，顯
    然可認為足以動搖原確定之判決，而為受判決人有利之判決
    者而言，如果證據之真偽尚待調查，即與確實證據之意義不
    符，不能據為再審之理由。
三、查聲請人聲請再審意旨所指摘之事項，乃審判期日訴訟程序
    之應踐行問題，亦即原確定判決是否未適用法則或適用法則
    不當，胥屬原確定判決是否違背法令而得據以提起非常上訴
    之問題，與再審程序係就原確定判決認定事實是否錯誤之救
    濟制度無涉。證據之取捨，為事實審法院之職權，倘其採證
    認事並不違背證據法則，即不得任意指為違法。原確定判決
    已就相關事證詳加調查論列、斟酌判斷，資為不利於聲請人
    之認定，併已說明其取捨判斷所得心證之理由。聲請人所謂
    未將販賣之標的物即第一級毒品送交檢驗，亦未將第一級毒
    品提示予聲請人辨認，無非指摘原確定判決於未查扣賣出之
    毒品之情形下，猶認定聲請人販賣第一級毒品罪行為不當，
    實係就原確定判決採證認事職權之適法行使，泛言指摘，再
    為事實上之爭執。聲請人所指之第一級毒品既未扣存於案內
    ，本無從責令法院蒐集、調查，自無應調查而未予調查之違
    法可指，亦不生漏未調查審酌之問題，且非「發現確實之新
    證據」。本件聲請人所舉聲請再審之理由，核與上引法條所
    定無一相符，應認為無再審理由，爰依刑事訴訟法第434 條
    第1 項，裁定如主文。
中    華    民    國    98    年    8     月    17    日
                  刑事第十二庭審判長法  官  陳榮和
                                    法  官  李釱任
                                    法  官  蔡新毅
以上正本證明與原本無異。
如不服本裁定，應於收受送達後五日內向本院提出抗告狀。
                                    書記官  楊秋鈴
中    華    民    國    98    年    8     月    17    日


司法院資訊處製作；財團法人民間司法改革基金會備份。
